【裁判字號】    97,審易,2240
【裁判日期】    971126
【裁判案由】    竊盜
【裁判全文】
臺灣高雄地方法院刑事判決            97年度審易字第2240號
公  訴  人  臺灣高雄地方法院檢察署檢察官
被      告  乙○○
上列被告因竊盜案件，經檢察官提起公訴（97年度速偵字第474
號），被告於本院審理期日為有罪之陳述，經裁定依簡式審判程
序審理，判決如下：
    主  文
乙○○攜帶兇器竊盜，累犯，處有期徒刑柒月。又竊盜，累犯，
處有期徒刑月。應執行有期徒刑捌月。
    事  實  及  理  由
一、犯罪事實要旨：
    乙○○前因搶奪案件，經法院判處有期徒刑9 月確定（原併
    宣告緩刑3 年，嗣緩刑之宣告遭撤銷）；另因強盜、竊盜案
    件，經法院分別判處有期徒刑4 年、7 月確定，再經合併定
    其應執行之刑為有期徒刑4 年3 月，以上各罪接續執行，於
    民國91年12月27日入監服刑，於95年2 月24日縮短刑期假釋
    付保護管束，於96年6 月16日保護管束期滿、假釋未經撤銷
    視為執行完畢（構成累犯）。詎不知悔改，猶分別為下述犯
    行：
(一)意圖為自己不法之所有，於97年10月8 日凌晨3 時許，前去
    高雄市○○區○○街127 之3 號前，先以鴨舌帽遮住自己之
    面貌，繼以其所有在客觀上足對人之生命、身體安全構成威
    脅，具有危險性，而可供兇器使用之螺絲起子1 支資為工具
    ，撬開丙○○所有、適停放在該處之車牌號碼XIU-503 號重
    型機車1 輛（價值約新臺幣〔下同〕5,000 元，下稱前開重
    型機車）之龍頭鎖後，即將前開螺絲起子隨意丟棄，而竊取
    前開重型機車得手，惟因前開重型機車無法順利發動，乙○
    ○遂先將車牽離現場並暫停放在高雄市○○區○○街206-2
    號鎖店騎樓處，擬待鎖店營業後，委請鎖匠代為開鎖，作為
    自己之代步工具使用。
(二)另萌意圖為自己不法所有之犯意，於97年10月8 日凌晨4 時
    許，在高雄市○○區○○路64號前，以自己所有之房門鑰匙
    1 支開啟電門鎖發動機車之方式，竊取丁○○所有、適停放
    在該處之車牌號碼DFC-768 號輕型機車1 輛（價值約5,000
    元，下稱前開輕型機車）得手後，即將前開鑰匙隨意丟棄，
    而將前開輕型機車作為代步工具使用。
(三)嗣丙○○發現前開機車失竊後，提供設置於高雄市○○區○
    ○街127 之3 號附近之監視錄影畫面報警處理，警方經由前
    開錄影畫面認定乙○○涉嫌竊取前開重型機車後，乃約談乙
    ○○到案，乙○○另於警方發覺前，主動向承辦員警坦言自
    己別涉竊取前開輕型機車之竊盜犯行，且願接受裁判。
二、訊據被告乙○○於本院審理中坦承前開犯行不諱，核與證人
    即被害人丙○○、丁○○之警詢中陳述相符，並有扣押筆錄
    暨扣押物品目錄表1 份、贓物認領保管單及高雄市政府警察
    局車輛尋獲電腦輸入單各2 紙、現場照片及錄影畫面翻拍照
    片共13張在卷足稽，足認被告之自白核與事實相符，可堪採
    為認定犯罪事實之依據，本案事證明確，被告2 次竊車之犯
    行均堪認定。
三、按刑法第321 條第1 項第3 款之攜帶兇器竊盜罪，係以行為
    人攜帶兇器竊盜為其加重條件，此所謂兇器，其種類並無限
    制，凡客觀上足對人之生命、身體安全構成威脅，具有危險
    性之兇器均屬之，且祇須行竊時攜帶此種具有危險性之兇器
    為已足，並不以攜帶之初有行兇之意圖為必要（最高法院79
    年台上字第5253號判例意旨參照），查被告執犯犯罪事實欄
    （一）所示竊盜犯行之螺絲起子既足以撬開機車之龍頭鎖，
    顯見該螺絲起子質地堅硬，而在客觀上足對人之生命、身體
    安全構成威脅，具有危險性，而可供兇器使用，是故核被告
    關於該部分所為，乃係犯刑法第321 條第1 項第3 款之攜帶
    兇器竊盜罪。另關於犯罪事實欄（二）所為，則係犯刑法第
    320 條第1 項之竊盜罪。被告於警方發覺其涉及犯罪事實欄
    （二）所示之竊盜犯行前，主動向警供承該次竊盜犯行，此
    經被告警詢筆錄載記明確，被告乃係對於未經發覺之罪自首
    並願接受裁判，應依刑法第62條前段規定，減輕其刑。被告
    前經犯罪事實欄所示徒刑之宣告及執行完畢各情，有臺灣高
    等法院被告前案紀錄表1 份在卷足稽，其於該徒刑執行完畢
    後，5 年以內故意再犯本案有期徒刑以上之各罪，均應論以
    累犯，並加重其刑，且就犯罪事實欄（二）所示之該次竊盜
    犯行，應予先加後減。末被告所犯前開2 罪間，犯罪手法未
    盡相同，且犯罪時、地迥然有別，另被害人亦不同一，顯係
    基於各別犯意所分別實行者，應分論併罰。
四、本院審酌被告即曾因竊盜、搶奪、強盜等財產犯罪案件經徒
    刑之宣告與執行，卻不知悔改，不思以正當方式賺取財物，
    竟一再竊取他人財物，甚且攜帶兇器犯之，所為誠屬不該。
    惟念被告犯後尚知坦承犯行，且所竊得之機車均已發還予被
    害人，被害人所受損害已有減輕等一切情狀，爰分別量處如
    主文所示之刑，並為被告定其應執行之刑。
五、末被告執犯犯罪事實欄（一）、（二）各所示犯行所用之螺
    絲起子、鑰匙各1 支，既均遭被告丟棄而已滅失，業據被告
    迭於警詢、本院審理中陳述明確，本院自無由為沒收之宣告
    。
據上論結，應依刑事訴訟法第273 條之1 第1 項、第299 條第1
項前段、第310 條之2 、第454 條第1 項，刑法第321 條第1 項
第3 款、第320 條第1 項、第47條第1 項、第62條前段、第51條
第5 款，刑法施行法第1 條之1 ，判決如主文。
本案經檢察官甲○○到庭執行職務。
中    華    民    國    97    年    11    月    26    日
                  刑事第七庭  法  官  莊珮吟
以上正本證明與原本無異。
如不服本判決應於收受本判決後10日內向本院提出上訴書狀，並
應敘述具體理由，如未敘述上訴理由者，應於上訴期間屆滿後20
日內補提理由書狀於本院（均須按他造當事人之人數附繕本）「
切勿逕送上級法院」。
中    華    民    國    97    年    11    月    26    日
                              書記官  黃勤涵
◎附錄本判決論罪之法條：
《刑法第321 條第1 項第3 款》
犯竊盜罪而有左列情形之一者，處6 月以上、5 年以下有期徒刑
：
三、攜帶兇器而犯之者。
《刑法第320 條第1 項─竊盜罪》
意圖為自己或第三人不法之所有，而竊取他人之動產者，為竊盜
罪，處5 年以下有期徒刑、拘役或500 元以下罰金。
《刑法施行法第1 條之1 》
中華民國94年1 月7 日刑法修正施行後，刑法分則編所定罰金之
貨幣單位為新臺幣。
94年1 月7 日刑法修正時，刑法分則編未修正之條文定有罰金者
，自94年1 月7 日刑法修正施行後，就其所定數額提高為30倍。
但72年6 月26日至94年1 月7 日新增或修正之條文，就其所定數
額提高為3 倍。


司法院資訊處製作；財團法人民間司法改革基金會備份。
